【裁判字號】    90,易,751
【裁判日期】    900613
【裁判案由】    毒品危害防制條例
【裁判全文】
臺灣彰化地方法院刑事判決                            九十年度易字第七五一號
    公  訴  人  臺灣彰化地方法院檢察署檢察官
    被      告  甲○○
右列被告因違反毒品危害防制條例案件，經檢察官聲請簡易判決處刑（八十九年度毒
偵字第六一六四號），經本院北斗簡易庭認不宜適用簡易判決處刑程序，移送本院，
本院判決如左：
        主  文
甲○○連續施用第二級毒品，累犯，處有期徒刑肆月，如易科罰金，以佰元折算壹
日；又持有第二級毒品，累犯，處有期徒刑月，如易科罰金，以佰元折算壹日。
應執行有期徒刑陸月，如易科罰金，以佰元折算壹日。
扣案之大麻貳包（毛重壹點伍捌公克）、安非他命壹大包（毛重壹點柒公克）沒收銷
燬之。
        事  實
一、甲○○曾因違反麻醉藥品管理條例案件，經本院判處有期徒刑四月確定，於民國
    八十六年四月三十日執行完畢，後復因施用毒品案，經台灣南投地方法院以八十
    七年毒聲字第七五０號裁定送勒戒處所，觀察勒戒，結果認有繼續施用之傾向，
    再經該院以八十八年度毒聲字第一三號令入戒治處所施以強制戒治，後因戒治績
    合格，復經該院以八十八年毒聲字第七三六號裁定停止戒治，所餘戒治期間，付
    保護管束，於八十九年一月六日保護管束期滿，並經臺灣南投地方法院檢察署檢
    察官於八十九年一月七日以八十九年戒毒偵字第一二號為不起訴處分確定。其猶
    不思警惕，於五年內，復基於施用第二級毒品安非他命之概括犯意，自八十九年
    十月初某日起至同年十一月二十七日止，連續在彰化縣員林鎮○○街二十七之一
    號四樓四室租屋處，以將第二級毒品安非他命置於玻璃吸食器內，外用火燒烤使
    產生氣体之方法，施用安非他命多次。其又另基持有第二級毒品之犯意，自八十
    九年十一月二十八日起，在員林鎮○○街二十七之一號四樓四室租屋處，收受持
    有由盧錦和（另案由公訴人偵查中）所交付託管之第二級毒品大麻二包（計毛重
    一．五八公克（起訴誤載為一．八公克）、安非他命一大包（毛重一．七公克）
    。嗣其於八十九年十一月二十八日下午十七時二十分許，在彰化縣員林鎮○○街
    二十七之一號四樓四室處，為警查獲，並扣得前揭安非他命一大包、大麻二包。
二、案經彰化縣警察局北斗分局報請台灣彰化地方法院檢察署檢察官偵查起訴。
        理  由
一、右揭犯罪事實，業據被告甲○○於偵審中供承不諱，並有安非他命一大包、大麻
    二包安非他扣案可稽，且前揭扣案煙草二包，經送驗結果，亦證實含有第二級毒
    品大麻成分，此有法務部調查局鑑定通知書一紙附卷可稽，另被告獲案後，經警
    採集尿液送驗，結果呈甲基安非他命陽性反應，有彰化縣衛生局煙毒尿液檢驗成
    績書一紙附卷可稽，顯見被告之自白與事實相符，堪以採信。又被告前因施用毒
    品案，經台灣南投地方法院以八十七年毒聲字第七五０號裁定送勒戒處所，觀察
    勒戒，結果認有繼續施用之傾向，再經該院以八十八年度毒聲字第一三號令入戒
    治處所施以強制戒治，後因戒治績合格，復經該院以八十八年毒聲字第七三六號
    裁定停止戒治，所餘戒治期間，付保護管束，於八十九年一月六日保護管束期滿
    ，並經臺灣南投地方法院檢察署檢察官於八十九年一月七日以八十九年戒毒偵字
    第一二號為不起訴處分確定等情，有臺灣高等法院全國前案紀錄表一份及前開不
    起訴處分書一份在卷可按。綜上，本件事證已臻明確，被告之犯行，堪予認定。
二、核被告所為，係犯毒品危害防制條例第十條第二項施用第二級毒品、第十一條第
    二項持有第二級毒品。其於施用時，持有第二級毒品安非他命之行為，已為施用
    之高度行為所吸收，不另論罪。被告前後多次施用安非他命行為，時間緊接，犯
    罪構成要件相同，顯係基於概括犯意為之，為連續犯，依法論以一罪，並加重其
    刑。其所犯前揭二罪間，犯意各別，行為互異，應分論併罰。被告曾因違反麻醉
    藥品管理條例案件，經本院判處有期徒刑四月，於民國八十六年四月三十日執行
    完畢，有臺灣高等法院全國前案紀錄表一份可按，其於受有期徒刑執行完畢後，
    五年內再犯本件有期徒刑以上之罪，為累犯，依法加重其刑（其中施用第二級毒
    品部分，應遞予加重其刑）。爰審酌被告犯罪之動機、目的、手段、所生之危害
    及犯罪後之態度等一切情狀，量處如主文所示之刑，並定其應執行之刑，且均諭
    知易科罰金之折算標準。扣案之大麻二包（毛重一．五八公克）、安非他命一大
    包（毛重一．七公克）係違禁物且為毒品，依毒品危害防制條例第十八條第一項
    前段，宣告沒收銷燬之。至本案雖另扣有電子磅秤與塑膠袋等物，惟此與本件無
    涉，故不為沒收之諭知，附此說明。
據上論斷，應依刑事訴訟法第二百九十九條第一項前段，毒品危害防制條例第十條第
二項、第十八條第一項前段，刑法第十一條前段、第五十六條、第五十條第五款、第
四十七條、第四十一條第一項，罰金罰鍰提高標準條例第二條，判決如主文。
本案經檢察官王怡仁到庭執行職務。
中      華      民      國    九十      年      六      月       十三   日
                                   臺灣彰化地方法院刑事第三庭
                                       法      官   洪  志  賢
右正本證明與原本無異。
如不服本判決，應於判決送達後十日內向本院提出上訴狀( 須附繕本 )。
                                       法院書記官   洪  年  慶
中      華      民      國    九十      年      六      月       十五   日
毒品危害防制條例第十條：
施用第一級毒品者，處六月以上五年以下有期徒刑。
施用第二級毒品者，處三年以下有期徒刑。


司法院資訊處製作；財團法人民間司法改革基金會備份。
